【裁判字號】    99,訴,312
【裁判日期】    990209
【裁判案由】    毒品危害防制條例
【裁判全文】
臺灣板橋地方法院刑事判決               99年度訴字第312號
公  訴  人  臺灣板橋地方法院檢察署檢察官
被      告  甲○○
上列被告因違反毒品危害防制條例案件，經檢察官提起公訴（98
年度毒偵字第6635號），被告於本院準備程序進行中就被訴事實
為有罪之陳述，經本院合議庭裁定由受命法官獨任進行簡式審判
程序，判決如下：
    主  文
甲○○施用第二級毒品，累犯，處有期徒刑肆月。又施用第一級
毒品，累犯，處有期徒刑捌月。扣案之海洛因殘渣袋參個（其上
殘留微量無法析離之海洛因），沒收銷燬之；扣案之注射針筒壹
支，沒收之。應執行有期徒刑拾月。扣案之海洛因殘渣袋參個（
其上殘留微量無法析離之海洛因），沒收銷燬之；扣案之注射針
筒壹支，沒收之。
    事  實
一、甲○○前因施用毒品案件，經本院以89年度毒聲字第1100號
    裁定送觀察、勒戒後，認無繼續施用毒品之傾向，於民國89
    年3 月16日執行完畢釋放出所，並由臺灣板橋地方法院檢察
    署檢察官以89年度毒偵字第1414號為不起訴處分確定。復因
    施用毒品案件，經本院以96年度毒聲字第478 號裁定送觀察
    、勒戒後，認有繼續施用毒品之傾向，再經本院以96年度毒
    聲字第1596號裁定令入戒治處所施以強制戒治，經執行6 個
    月以上，認無繼續強制戒治之必要，於97年5 月5 日執行完
    畢釋放出所，並由臺灣板橋地方法院檢察署檢察官以97年度
    戒毒偵字第246 號為不起訴處分確定。再因搶奪、贓物等案
    件，經本院以96年度訴字第669 號判處有期徒刑8 月、8 月
    、3 月，並經本院以96年度聲減字第1645號裁定各減為有期
    徒刑4 月、4 月、1 月15日，應執行有期徒刑9 月確定，於
    97年9 月16日執行完畢。詎猶不思悛悔，復基於施用第二級
    毒品甲基安非他命之犯意，於98年9 月8 日中午12時許，在
    臺北縣三重市○○路某公園廁所內，以將第二級毒品甲基安
    非他命放置於玻璃球吸食器上燒烤吸取其濃煙之方式，施用
    第二級毒品甲基安非他命1 次；稍後於上址，復另基於施用
    第一級毒品海洛因之犯意，以將第一級毒品海洛因摻入水中
    用針筒施打之方式，施用第一級毒品海洛因1 次。嗣於98年
    9 月8 日晚間11時30分許，在臺北縣三重市○○○路43巷口
    前，因行跡可疑為警盤檢查獲，並扣得其所有之海洛因殘渣
    袋3 個（其上殘留微量無法析離之海洛因）、注射針筒1 支
    ，經甲○○同意採尿送驗，結果呈鴉片類及安非他命類陽性
    反應，始查悉上情。
二、案經臺北縣政府警察局蘆洲分局報請臺灣板橋地方法院檢察
    署檢察官偵查起訴。本院於準備程序進行中，被告就被訴事
    實為有罪之陳述，經告知被告簡式審判程序之旨，並聽取當
    事人之意見後，裁定進行簡式審判程序。
    理  由
一、上揭犯罪事實，業經被告甲○○於本院準備程序及審理中坦
    承不諱，並有海洛因殘渣袋3 個、注射針筒1 支扣案可資佐
    證，而被告經警於98年9 月9 日採集其尿液檢體送驗結果，
    呈鴉片類及安非他命類陽性反應一情，亦有臺北縣政府警察
    局蘆洲分局偵辦毒品案件尿液代號對照表、臺灣檢驗科技股
    份有限公司98年9 月24日報告編號UL/2009/90444 號濫用藥
    物檢驗報告各1 紙附卷可參，足認被告之自白與事實相符，
    洵堪採為認定事實之依據。事證明確，被告犯行已堪認定。
    此外，被告前因施用毒品案件，經本院以96年度毒聲字第47
    8 號裁定送觀察、勒戒後，認有繼續施用毒品之傾向，再經
    本院以96年度毒聲字第1596號裁定令入戒治處所施以強制戒
    治，經執行6 個月以上，認無繼續強制戒治之必要，於97年
    5 月5 日執行完畢釋放出所，並由臺灣板橋地方法院檢察署
    檢察官以97年度戒毒偵字第246 號為不起訴處分確定等情，
    復有臺灣高等法院被告前案紀錄表1 份在卷可考，被告於上
    開強制戒治執行完畢釋放後，5 年內再犯本件施用毒品犯行
    ，應依法論科。
二、核被告甲○○所為，係犯毒品危害防制條例第10條第2 項之
    施用第二級毒品罪及同條例第10條第1 項之施用第一級毒品
    罪。其施用第一級毒品海洛因前後持有第一級毒品海洛因之
    低度行為，及施用第二級毒品甲基安非他命前持有第二級毒
    品甲基安非他命之低度行為，應分別為施用之高度行為所吸
    收，均不另論罪。又被告所犯前開二罪間，犯意各別，罪名
    互殊，應予分論併罰。又被告有如犯罪事實欄所載之犯罪科
    刑執行情形，有臺灣高等法院被告前案紀錄表1 份在卷可憑
    ，其受有期徒刑之執行完畢後，5 年以內故意再犯本件有期
    徒刑以上之施用第一、二級毒品罪，為累犯，應各依刑法第
    47條第1 項之規定加重其刑。爰審酌被告前已因施用毒品案
    件經送觀察、勒戒及強制戒治，並曾經法院判刑在案，有臺
    灣高等法院被告前案紀錄表1 份在卷可稽，仍不能戒除毒癮
    ，再次漠視法令禁制而犯本罪，顯見其戒除毒癮之意志薄弱
    ，惟念其犯後坦承犯行，態度尚佳，且施用毒品所生危害，
    實以自戕身心健康為主，對於他人生命、身體、財產等法益
    ，尚無明顯而重大之實害等一切情狀，分別量處如主文所示
    之刑，並定其應執行刑，以示懲儆。又扣案之海洛因殘渣袋
    3 個（其上殘留無法析離之微量海洛因），屬查獲之第一級
    毒品，不問屬於犯人與否，應依毒品危害防制條例第18條第
    1 項前段併予宣告沒收銷燬之；而扣案之注射針筒1 支，係
    被告所有，供本件施用第一級毒品海洛因犯罪所用之物，業
    經被告供承在卷，爰依刑法第38條第1 項第2 款規定併予宣
    告沒收之。
據上論斷，應依刑事訴訟法第273 條之1 第1 項、第299 條第1
項前段，毒品危害防制條例第10條第1 項、第2 項、第18條第1
項前段，刑法第11條、第47條第1 項、第51條第5 款、第38條第
1 項第2 款，判決如主文。
本案經檢察官黃彥琿到庭執行職務。
中    華    民    國    99    年    2     月    9     日
                      刑事第十九庭  法  官    曾淑娟
上列正本證明與原本無異。
如不服本判決，應於判決送達後10日內敘明上訴理由，向本院提
出上訴狀 (應附繕本) ，上訴於臺灣高等法院。其未敘述上訴理
由者，應於上訴期間屆滿後20日內向本院補提理由書「切勿逕送
上級法院」。
                                    書記官    陳金鳳
中    華    民    國    99    年    2     月    10    日
附錄本案論罪科刑法條全文：
毒品危害防制條例第10條
施用第一級毒品者，處 6 月以上 5 年以下有期徒刑。
施用第二級毒品者，處 3 年以下有期徒刑。

司法院資訊處製作；財團法人民間司法改革基金會備份。
